---
title: "DClusterem: Model-based Cluster Detection using INLA approach"
author: "Lucas Monteiro Bianchi"
output:
  html_document:
    highlight: pygments
    keep_md: no
    mathjax: local
    number_sections: yes
    self_contained: no
    theme: cerulean
    toc: yes
    toc_float:
      collapsed: no
      smooth_scroll: yes
editor_options:
  chunk_output_type: console
fig_caption: yes
fig_height: 7
fig_width: 7
---

```{r setup, include=FALSE}
knitr::opts_chunk$set(echo = TRUE)
```

# Lendo dados e carregando pacotes

Os números de notificações de chikungunya são referentes ao periodo de 01/01/2016 até 31/12/2019 para todos os municipios do estado do Rio de Janeiro. Os dados foram obtidos atráves da API do [Infodengue](https://info.dengue.mat.br/services/api). O número de casos foi obtido somando as semanas epidemicas de cada municipio e as 10 aps do Rio de Janeiro por ano. Para o calculo da incidência foi considerado como população sucetível os dados obtidos no [DataSUS](http://tabnet.datasus.gov.br/cgi/deftohtm.exe?ibge/cnv/poptrj.def) para os anos de 2015 a 2018, sendo esses utilizados para o calculo da incidência do ano consecutivo.

```{r warning=FALSE, message=FALSE, echo=FALSE}
require(tidyverse)
require(pals) #color palette
require(ggspatial) #add north arrow and scale bar

## Importing cases
dados <- read.csv2("Data/CHIKV_RJ2016_2019.csv",h=T,sep=";") %>% 
  arrange(se,municipio) %>% 
  mutate(ano = substr(se,1,4),
         #incidencia (casos/100mil hab.)
         inc = round(case_when(
           ano == 2016 ~ casos/x2015,
           ano == 2017 ~ casos/x2016,
           ano == 2018 ~ casos/x2017,
           ano == 2019 ~ casos/x2018
         )*10^5,0),
         pop = case_when(
           ano == 2016 ~ x2015,
           ano == 2017 ~ x2016,
           ano == 2018 ~ x2017,
           ano == 2019 ~ x2018
         ),
         mun_geocode = as.character(mun_geocode)
  ) %>% dplyr::select(-c(x2015:x2018)) %>% 
  group_by(mun_geocode,ano) %>% 
  summarise(
    pop = as.numeric(unique(pop)),
    casos = sum(casos),
    inc = casos/pop*10^5,
    loginc = log(inc)
  )
```

```{r warning=FALSE, message=FALSE, echo=FALSE}
library(sf)
RJ.map.sf.0 <- st_read("Shape/rj_municipios/33MUE250GC_SIR.shp") %>% 
  mutate(mun_geocode = substr(as.character(CD_GEOCMU), start = 1, stop = 6))

dados <- dados %>% 
  left_join(RJ.map.sf.0, by = "mun_geocode") %>% 
  dplyr::select(-c(CD_GEOCMU,geometry,NM_MUNICIP)) %>% 
  data.frame()

CODMUN.tbl <- tibble(mun_geocode = unique(dados$mun_geocode)) %>% rowid_to_column("Mun") 
dados <- dados %>% left_join(CODMUN.tbl, by = "mun_geocode")
```

# Objetivo

O objetivo desse documento é modelar a incidência de chikungunya para os 92 municipios do estado do Rio de Janeiro visando detectar a ocorrência de grupos (clusters espaciais) para cada ano.

# Model-based with no covariates using INLA approach

Algumas das minhas tentativas: 

* Mudar a estrutura espacial de *bym* para *iid*

* Mudar *casos* para *inc*, e *loginc*

* Desconsiderar o offset no modelo

```{r warning=FALSE, message=FALSE, echo=FALSE}
require(INLA)
formula1.m <- casos ~ 0 + f(Mun, model = "bym", graph = "RJ.adj", constr = F)
quantis <- c(0.025, .975, 0.25, 0.75)
```

## Year 2016
```{r}
mod1.m2016 <- inla(formula = formula1.m,             
                   quantiles = quantis, 
                   family = "poisson", 
                   E = pop / 10^5, 
                   data = subset(dados,ano==2016),
                   control.predictor = list(compute = T),
                   control.fixed = control.fixed(mean.intercept = 0, prec.intercept = 0))
```

```{r}
#Incidence and its credible interval by city
inc0.mun <- exp(mod1.m2016$summary.random$Mun[1:92, c(1,3:6) +1]) %>%
  rowid_to_column(var = "Mun")

RJ.map.sf_2016 <-  RJ.map.sf.0  %>% left_join(CODMUN.tbl, by = "mun_geocode")%>% 
  left_join(inc0.mun, by = "Mun")
```


## Year 2017
```{r}
mod1.m2017 <- inla(formula = formula1.m,             
                   quantiles = quantis, 
                   family = "poisson", 
                   E = pop / 10^5, 
                   data = subset(dados,ano==2017),
                   control.predictor = list(compute = T),
                   control.fixed = control.fixed(mean.intercept = 0, prec.intercept = 0))
```

```{r}
#Incidence and its credible interval by city
inc0.mun <- exp(mod1.m2017$summary.random$Mun[1:92, c(1,3:6) +1]) %>%
  rowid_to_column(var = "Mun")

RJ.map.sf_2017 <-  RJ.map.sf.0  %>% left_join(CODMUN.tbl, by = "mun_geocode")%>% 
  left_join(inc0.mun, by = "Mun")
```


## Year 2018
```{r}
mod1.m2018 <- inla(formula = formula1.m,             
                   quantiles = quantis, 
                   family = "poisson", 
                   E = pop / 10^5, 
                   data = subset(dados,ano==2018),
                   control.predictor = list(compute = T),
                   control.fixed = control.fixed(mean.intercept = 0, prec.intercept = 0))
```


```{r}
#Incidence and its credible interval by city
inc0.mun <- exp(mod1.m2018$summary.random$Mun[1:92, c(1,3:6) +1]) %>%
  rowid_to_column(var = "Mun")

RJ.map.sf_2018 <-  RJ.map.sf.0  %>% left_join(CODMUN.tbl, by = "mun_geocode")%>% 
  left_join(inc0.mun, by = "Mun")
```


## Year 2019
```{r}
mod1.m2019 <- inla(formula = formula1.m,             
                   quantiles = quantis, 
                   family = "poisson", 
                   E = pop / 10^5, 
                   data = subset(dados,ano==2019),
                   control.predictor = list(compute = T),
                   control.fixed = control.fixed(mean.intercept = 0, prec.intercept = 0))
```


```{r}
#Incidence and its credible interval by city
inc0.mun <- exp(mod1.m2019$summary.random$Mun[1:92, c(1,3:6) +1]) %>%
  rowid_to_column(var = "Mun")

RJ.map.sf_2019 <-  RJ.map.sf.0  %>% left_join(CODMUN.tbl, by = "mun_geocode")%>% 
  left_join(inc0.mun, by = "Mun")
```


# Spatial visualization

```{r}
#Combining info of each year into an single object
RJ.map.sf <- rbind(RJ.map.sf_2016,RJ.map.sf_2017,RJ.map.sf_2018,RJ.map.sf_2019) %>% 
  mutate(ano = sort(rep(2016:2019,nrow(CODMUN.tbl))),
         IncidenciaCat = cut(mean, breaks = c(0, floor(as.vector(quantile(mean,probs = seq(0.1,0.9,0.1)))), Inf),
                             labels = paste0(c("  0",seq(10,90,10)),"% --| ",seq(10,100,10),"%"))
  )
```


```{r}
#Getting descriptive stats of incidence
stats <- RJ.map.sf %>% group_by(ano) %>% 
  summarise("Max" = max(mean),"Min" = min(mean),
            "Mean" = mean(mean), "Median" = median(mean),
            "SD" = sd(mean), "CV" = SD/Mean*100) %>%
  as.data.frame()
stats
```


## Map
```{r}
ggplot(RJ.map.sf) +
  geom_sf(aes(fill = IncidenciaCat)) +
  theme_bw() + 
  theme(plot.title = element_text(size = 14,face = "bold"),
        text = element_text(size = 12),
        axis.title = element_text(face="bold"),
        axis.text.x = element_text(size = 12),
        axis.text.y = element_text(size = 12),
        panel.grid.minor = element_blank(),
        legend.title = element_text(face = "bold",size = 12),
        legend.text = element_text(size = 12),
        legend.justification = "top",
        strip.text.x = element_text(face = "bold", size = 14)
  ) +
  scale_fill_manual(values = brewer.ylorrd(10),
                    guide = guide_legend(title = "Incidence",reverse = TRUE)) +
  annotation_scale(location = "br", width_hint = 0.2) +
  annotation_north_arrow(location = "br", which_north = "true", 
                         pad_x = unit(0.4, "in"), pad_y = unit(0.25, "in"),
                         style = north_arrow_fancy_orienteering) +
  geom_label(
    data    = stats,label.size = 1,show.legend = F,
    mapping = aes(x = -45, y = -22.9, hjust = -0.1, vjust = -1,  
                  label = paste0("Incidence (per 100k habs.)    ",
                                 "\n    Min: ",sprintf(Min, fmt = '%#.2f'),
                                 "\n    Max: ",sprintf(Max, fmt = '%#.2f'),
                                 "\n    Mean: ",sprintf(Mean, fmt = '%#.2f'),
                                 "\n    Median: ",sprintf(Median, fmt = '%#.2f'),
                                 "\n    SD: ",sprintf(SD, fmt = '%#.2f'),
                                 "\n    CV: ",sprintf(CV, fmt = '%#.2f')
                  )
    )
  ) +
  facet_wrap( ~ ano, ncol = 2)
```



# Pre-DClusterm: Getting centroid coordinates to build the grid for DetectClustersModel
```{r}
#Getting centroids using st_centroid (some points are outside of the polygon)
# plot(st_geometry(RJ.map.sf), main="st_centroid()",  border = 'grey', axes = TRUE)
# plot(st_geometry(st_centroid(RJ.map.sf)), pch = 3, col = 'red', add = TRUE)

#Getting centroids using st_point_on_surface (some points are outside of the polygon)

#plot(st_geometry(RJ.map.sf), main="st_point_on_surface()", border = 'grey', axes = TRUE)
#plot(st_geometry(st_point_on_surface(RJ.map.sf)), pch = 3, col = 'red', add = TRUE)

#It seems to be that our second option got all points inside each polygon
cntrd = st_point_on_surface(RJ.map.sf)
grid <- unlist(cntrd$geometry) %>%
  matrix(byrow = T, ncol = 2) %>% data.frame()
#head(grid)
```


#parallel processing (not in use)
```{r}
#Obtains the clusters with the maximum log-likelihood ratio or minimum DIC
#require(future)
#availableCores()
#options(mc.cores = 6)
```


# DClusterem: Model-based Cluster Detection using INLA approach 
```{r warning=FALSE, message=FALSE, echo=FALSE}
library("DClusterm")
#library("xts") #DClusterm uses a function from xts, but it was not calling the pkg

# Indicating of areas of possible cluster centres (not in use)
#idxcl <- c(2) #thegrid = grid[idxcl,]
```

## year 2016
```{r}
cl_rj2016 <- DetectClustersModel(as(RJ.map.sf_2016, 'Spatial'),
                                 thegrid = grid, 
                                 fractpop = 0.15, alpha = 0.05, radius = Inf, step = NULL,
                                 typeCluster = "S", R = NULL, model0 = mod1.m2016,
                                 ClusterSizeContribution = "pop")
cl_rj2016
```


## year 2017
```{r}
cl_rj2017 <- DetectClustersModel(as(RJ.map.sf_2017, 'Spatial'),
                                 thegrid = grid, 
                                 fractpop = 0.15, alpha = 0.05, radius = Inf, step = NULL,
                                 typeCluster = "S", R = NULL, model0 = mod1.m2017,
                                 ClusterSizeContribution = "pop")
cl_rj2017
```


## year 2018
```{r}
cl_rj2018 <- DetectClustersModel(as(RJ.map.sf_2018, 'Spatial'),
                                 thegrid = grid, 
                                 fractpop = 0.15, alpha = 0.05, radius = Inf, step = NULL,
                                 typeCluster = "S", R = NULL, model0 = mod1.m2018,
                                 ClusterSizeContribution = "pop")
cl_rj2018
```


## year 2019
```{r}
cl_rj2019 <- DetectClustersModel(as(RJ.map.sf_2019, 'Spatial'),
                                 thegrid = grid, 
                                 fractpop = 0.15, alpha = 0.05, radius = Inf, step = NULL,
                                 typeCluster = "S", R = NULL, model0 = mod1.m2019,
                                 ClusterSizeContribution = "pop")
cl_rj2019
```


# Extra: Just an obvious barplot

```{r}
ggplot(RJ.map.sf, aes(x=IncidenciaCat)) +
  geom_bar(aes(y = stat(count) / sum(count), fill=IncidenciaCat),) +
  theme_minimal() + 
  theme(plot.title = element_text(size = 14,face = "bold"),
        text = element_text(size = 12),
        axis.title = element_blank(),
        axis.text.x = element_text(size = 12),
        axis.text.y = element_text(size = 12),
        axis.ticks.y = element_blank(),
        panel.grid.minor = element_blank(),
        legend.position = "none",
        legend.title = element_text(face = "bold",size = 12),
        legend.text = element_text(size = 12),
        strip.text.x = element_text(face = "bold", size = 14)
  ) +
  scale_fill_manual(values = brewer.ylorrd(10),
                    guide = guide_legend(title = "Incidence",reverse = TRUE)) +
  coord_flip()
```
